【裁判字號】    94,易,1714
【裁判日期】    950227
【裁判案由】    竊盜
【裁判全文】
臺灣臺中地方法院刑事判決              94年度易字第1714號
公  訴  人  臺灣臺中地方法院檢察署檢察官
被      告  甲○○
                    （另案於臺灣臺中監獄執行中）
上列被告因竊盜案件，經檢察官提起公訴（九十四年度偵字第一
三○二三號），被告於準備程序中就被訴事實為有罪之陳述，經
告知簡式審判程序之旨，並聽取公訴人、被告之意見後，由本院
合議庭裁定由受命法官獨任進行簡式審判程序，判決如下：
    主    文
甲○○攜帶兇器竊盜未遂，累犯，處有期徒刑陸月，如易科罰金
，以參佰元折算壹日。扣案之Ｔ字型鐵鉤壹支沒收。
    犯罪事實
一、甲○○前曾於民國八十八年間因竊盜案件，經本院判處有期
    徒刑一年，緩刑四年確定，九十年間又因妨害公務案件，經
    本院判處有期徒刑三月確定，嗣又因竊盜等案件，經臺灣高
    等法院臺中分院及本院分別判處有期徒刑十月、二月確定，
    另又因贓物案件，經本院判處有期徒刑八月確定，嗣前開竊
    盜罪經撤銷緩刑，並接續執行，至九十三年三月二十三日縮
    短刑期假釋出獄，於九十三年八月二十八日縮刑期滿執行完
    畢，猶不知悔悟，竟意圖為自己不法之所有，於九十四年八
    月八日凌晨四時四十分許，在臺中市西屯區○○○路六十之
    二號前，利用四周無人之際，先持客觀上足以對人之生命、
    身體構成危害之Ｔ字型鐵鉤一支，勾開停放於上開處陳李秀
    琴所有（平時由乙○○使用）之車牌號碼六四九三－ＫＤ號
    自小客車引擎蓋後，再以前開Ｔ字型鐵鉤拔除前開自小客車
    之電源線，以避免汽車警報器鳴響警示，復基於損壞他人之
    物之犯意，以現場所撿拾之石頭，破壞前開自小客車右前車
    窗後，進入前開自小客車內以前開Ｔ字型鐵鉤撬開車內汽車
    音響，著手竊取該汽車音響時，為附近住戶何澤榮發現後報
    警查獲，始未能得逞，並扣得甲○○所有用以竊盜之Ｔ字型
    鐵鉤一支。
二、案經乙○○訴由臺中市警察局第六分局報請臺灣臺中地方法
    院檢察署檢察官偵查起訴。
    理    由
一、訊據被告甲○○對於上開事實坦承不諱，核與被害人乙○○
    於警詢時指陳之失竊情節相符（見九十四年八月八日警詢筆
    錄），且經證人何澤榮於警詢時證述明確（見九十四年八月
    八日警詢筆錄），並有被告甲○○所有供竊盜用之Ｔ字型鐵
    鉤一支扣案可資佐證，復有贓物認領保管收據、刑案現場測
    繪圖各一紙、查獲照片十二幀在卷可稽，本件事證明確，被
    告犯行堪以認定。
二、查被告甲○○持以行竊之Ｔ字型鐵鉤，前端尖銳且呈鉤狀，
    如持以抵拒、揮刺足以傷害人之生命、身體，具有客觀上之
    危險性，自可認定為兇器，核其竊取財物未遂之行為，係犯
    刑法第三百二十一條第二項、第一項第三款之攜帶兇器竊盜
    未遂罪；被告甲○○以石頭破壞上開自小客車車窗之行為，
    則係犯刑法第三百五十四條之毀損罪。被告甲○○破壞前開
    自小客車車窗之目的乃為竊取車內之汽車音響，其所犯上開
    二罪間有方法目的之牽連關係，為牽連犯，應從一重之攜帶
    兇器竊盜未遂罪處斷。又被告前因竊盜案件，經本院判處有
    期徒刑一年，緩刑四年確定，九十年間又因妨害公務案件，
    經本院判處有期徒刑三月確定，嗣又因竊盜等案件，經臺灣
    高等法院臺中分院及本院分別判處有期徒刑十月、二月確定
    ，另又因贓物案件，經本院判處有期徒刑八月確定，嗣前開
    竊盜罪經撤銷緩刑，並接續執行，至九十三年三月二十三日
    縮短刑期假釋出獄，於九十三年八月二十八日縮刑期滿執行
    完畢，有臺灣高等法院被告全國前案紀錄表及臺灣臺中地方
    法院檢察署刑案資料查註紀錄表各一紙在卷可按，其受有期
    徒刑執行完畢後，五年之內再犯本件有期徒刑以上之罪，為
    累犯，應依刑法第四十七條之規定加重其刑。被告甲○○雖
    已著手於攜帶兇器竊盜犯罪行為之實施，惟尚未竊得財物，
    為未遂犯，爰依刑法第二十六條前段之規定，減輕其刑。被
    告甲○○同有刑之加重及減輕事由，應先加後減之。爰審酌
    被告素行、犯罪動機、目的、使用兇器行竊危險性較大，所
    得財物及犯後態度等一切情狀，量處如主文所示之刑。至扣
    案之Ｔ字型鐵鉤一支為被告甲○○所有，供犯罪所用之物，
    業據其供明在卷，爰依刑法第三十八條第一項第二款規定，
    宣告沒收。
據上論斷，應依刑事訴訟法第二百九十九條第一項前段、第二百
七十三條之一第一項，刑法第三百二十一條第二項、第一項第三
款、第三百五十四條、第五十五條、第四十七條、第二十六條前
段、第四十一條第一項前段、第三十八條第一項第二款，罰金罰
鍰提高標準條例第一條前段、第二條，判決如主文。
本案經檢察官丙○○到庭執行職務。
中    華    民    國    95    年    2     月    27    日
                  刑事第九庭    法  官  余德正
以上正本證明與原本無異。
如不服本判決，應於送達後十日內向本院提出上訴狀（須附繕
本），上訴於臺灣高等法院臺中分院。
                                書記官  廖日晟
中    華    民    國    95    年    2     月    27    日
附錄論罪科刑法條
刑法第321條
犯竊盜罪而有左列情形之一者，處六月以上、五年以下有期徒刑
：
一  於夜間侵入住宅或有人居住之建築物、船艦或隱匿其內而犯
    之者。
二  毀越門扇、牆垣或其他安全設備而犯之者。
三  攜帶兇器而犯之者。
四  結夥三人以上而犯之者。
五  乘火災、水災或其他災害之際而犯之者。
六  在車站或埠頭而犯之者。
前項之未遂犯罰之。
刑法第354條
毀棄、損壞前二條以外之他人之物或致令不堪用，足以生損害於
公眾或他人者，處二年以下有期徒刑、拘役或五百元以下罰金。


司法院資訊處製作；財團法人民間司法改革基金會備份。
